臺灣高等法院臺南分院刑事裁定　　　　　96年度交抗字第64號
抗　告　人
即 異 議人　乙○○
上列抗告人因聲明異議案件，不服臺灣臺南地方法院中華民國96
年3月21日裁定（95年度交聲字第975號）提起抗告，本院裁定如
下：
    主  文
抗告駁回。
    理  由
一、本件異議及抗告意旨略以：抗告人即異議人乙○○並無於民
    國95年9月13日9時23分，騎乘車牌號碼CE5-421號機車於臺
    南縣新化鎮○○路與太平街口闖紅燈之事，又因頭戴安全帽
    、車輛多及風聲大，也確無聽到警察鳴笛聲，並無故意逃逸
    拒絕接受稽查。法律是講求證據及證物，不能只憑警察單位
    之說法，即認定抗告人所說不足採。請警察提出違規照片及
    監視錄影帶為證，警方值勤應備照相機，且有可能係為其自
    己業績而亂開單。原裁定未查而駁回抗告人之異議為有未當
    ，請予以撤銷等語。
二、按汽車係在道路上不依軌道或電力架線而以原動機行駛之車
    輛（包括機器腳踏車）；汽車駕駛人，行經有燈光號誌管制
    之交岔路口闖紅燈者，處1800元以上5400元以下罰鍰，並記
    違規點數3點；汽車駕駛人，駕駛汽車有違反本條例之行為
    ，經交通勤務警察或依法令執行交通稽查任務人員制止時，
    不聽制止或拒絕停車接受稽查而逃逸者，除按各該條規定處
    罰外，處3000元以上6000元以下罰鍰，並記違規點數1點，
    道路交通安全規則第2條第1項第1款、道路交通管理處罰條
    例第53條第1項、第60條第1項、第63條第1項第1款、第3款
    分別定有明文。
三、經查：
（一）抗告人於95年9月13日9時23分騎乘車牌號碼CE5-421號機
      車，行經台南縣新化鎮○○路、太平街口時，因闖紅燈及
      經警鳴笛停車受檢，拒絕停車接受稽查逃逸之違規事實，
      除有臺南縣警察局南縣警交字第M00000000號舉發違反道
      路交通管理事件通知單附卷外，並經臺南縣警察局新化分
      局於95年10月12日以南縣化警四字第0950010596號函復交
      通部公路總局嘉義區監理所麻豆監理站可稽。
（二）證人甲○○即舉發本件違規事件之員警於原審調查時結證
      稱：「（本件是否你舉發？情形如何？）是我告發的。當
      時我在攔截地點，抗告人騎乘一台重型機車沿新化鎮○○
      路直行，越過太平街口，往新市方向，我就鳴笛用指揮棒
      攔停，距離我之前大約5公尺停下來，用台語講了一句『
      不要這樣子』就折返，就跑了。」、「（當時抗告人騎乘
      機車跑掉的時候你有無記下抗告人的特徵？）我有紀錄車
      牌號碼及其車是銀色，當時早上九點多，天氣很好，所以
      我看得很清楚。」、「（車牌號碼有無可能記錯？）不可
      能。」、「（為何不可能？）距離很短，且抗告人的車子
      有向後轉，所以車牌我看得很清楚，而且立刻記錄在告發
      單上面。」、「（你有無可能誤記車牌號碼？）不可能。
      」等語（見原審卷第27頁），且有證人甲○○於95年9月
      13日10時執勤完畢返回派出所後，即行填載工作記錄簿略
      謂：於9時23分在中正、太平街口鳴笛攔查一輛CE5-421號
      機車，由中正往新市方向闖紅燈、未停車受檢逃逸，予以
      逕行舉發等情大致相符，有台南縣警察局新化分局95年9
      月13日員警值勤表及工作紀錄簿影本附卷可參（見原審卷
      第20-21頁），其上註明當時其取締違規4件之舉發單號碼
      為M00000000-00號，即包含本件M00000000號在內。因抗
      告人仍質疑警方舉發本件違規行為不實，本院為查明詳情
      ，再傳訊證人甲○○於96年5月1日到庭作證，其結證稱：
      「我於96年2月13日在臺南地院證述者為實在。我係轄區
      警員，也要輪流巿容維持及交通取締，當天有帶照相機去
      ，但抗告人當場違規，要攔他下來，抗告人將機車迴轉而
      逃跑，我要拍照時，已來不及了。因為照相機要經開機才
      能拍照，當天要開機時來不及了，時間只有1、2秒。我係
      在路口20公尺的距離，就看到抗告人闖紅燈，才要將他攔
      下來，一般闖紅燈攔停都會停下來，但抗告人卻沒有停下
      來，所以伊才用逕行舉發的方式。（於本院質以：抗告人
      從對面路口闖紅燈的時候，你為何沒有用相機拍照存證？
      ）闖紅燈要看到車牌，當時抗告人由前方過來，他闖紅燈
      到路口一半，所以要攔截，當時如用拍照，只看到前面，
      也沒有辦法看到車牌。該路口沒有監視錄影帶，我當天有
      帶照相機，只是來不及拍照」等語（見本院卷第14-16頁
      ）。
（三）查警方取締交通違規事件，其以照相、錄影方式取證者，
      固足為違規之證明，惟警員當場舉發者，舉發之員警本身
      之目睹、耳聞，亦為違規人違規之證明，非必所有之違規
      事件，均需有照相或錄影方足為違規之證據。 證人即舉
      發本件違規事件之員警甲○○於原審及本院已詳述抗告人
      如何違規及如何攔截不成而逕予舉發，並說明其當時有帶
      照相機，但因抗告人逃跑時時間短暫來不及拍照存證等情
      明確，且有上開臺南縣警察局南縣警交字第M00000000號
      舉發違反道路交通管理事件通知單、臺南縣警察局新化分
      局95年10月12日南縣化警四字第0950010596號及台南縣警
      察局新化分局95年9月13日員警值勤表及工作紀錄簿影本
      在卷可證，堪認抗告人確有本件違規情事。又抗告人與證
      人甲○○均陳稱：以前互不認識，亦互無結怨在卷。查製
      單之員警甲○○為公務員於當時並係依法執行勤務之人，
      與抗告人既無怨懟，衡情當無自陷偽證罪而構詞誣賴抗告
      人之理，復查無積極證據足以證明證人上開證述係屬虛偽
      。另對抗告人認為警方或係基於業績而有不實開單情事云
      云。本院乃質問證人甲○○「有無業績壓力？」答稱「沒
      有任何壓力，有違規就開單取締，若是沒有任何違規，沒
      有開單也沒關係」，再質以「你們多開一點違規罰單是否
      有嘉獎，或是業績未達標準時，是否會有處分？」答稱「
      我們沒有所謂業績未達標準的話有處分之事。若是有特定
      的評比項目，比如縣警局專案評比取締安全帽或是違規轉
      彎或是闖紅燈等情形，達一定標準才有記嘉獎，本件逕行
      舉發的沒有」等語，並予敘明。
（五）綜上，抗告人之辯解並不可採。
四、從而抗告人確有於上述時、地，騎乘機車，闖紅燈及經警鳴
    笛停車受檢，拒絕停車接受稽查逃逸之違規事實，洵可認定
    ，原審以原處分機關對於異議人上揭違規行為，漏未裁處記
    違規點數，將原處分撤銷，依道路交通管理處罰條例第53條
    第1項、第60條第1項及第63條第1項第1款、第3款並參酌違
    反道路交通管理事件統一裁罰基準表之規定，裁定「乙○○
    機車駕駛人，行經有燈光號誌管制之交岔路口闖紅燈，處罰
    鍰新臺幣壹仟捌佰元，並記違規點數點；駕駛機車有違反
    道路交通管理處罰條例之行為，經交通勤務警察制止時，拒
    絕停車接受稽查而逃逸，處罰鍰新臺幣仟元，並記違規點
    數壹點。」本院經核原裁定於法並無不合，抗告人仍執陳詞
    指摘原裁定為不當，為無理由，本件抗告應予駁回。
五、據上論斷，應依道路交通案件處理辦理辦法第26條，刑事訴
    訟法第412條，裁定如主文。
中　　華　　民　　國　　96　　年　　 5　　月　　7 　　日
                  刑事第一庭    審判長法　官  黃崑宗
                                      法　官  夏金郎
                                      法　官  王明宏
以上正本證明與原本無異。
不得再抗告。
　　　　　　　　　　　　　　　　　　　書記官  黃全忠
中　　華　　民　　國　　96　　年　　5 　　月　　10　　日
